# 学生向恩师求教新金融准则问题

提问人：85 度 CCC 时间：2019-08-21 23:09:36
陈老师，学生向您请教一下有关新金融准则问题： 1 、老师，对于预计持有期限 1 年以上的原可供出售金融资产中的三无投资，是否应计入 “其他非流动金融资产” 中？ 2 、原可供出售金融资产中的三无投资有资产减值损失（假如原值 100 万，减值 40 万），那么现在计入 “其他非流动金融资产”
中时就直接按 60 万的价值列示就可以了？附注披露时也不再分原值 100万，减值 40 万？查询了老师其他帖子的回复，是不是因为 “新准则下不需要考虑这类资产的减值问题，即新准则下减值准备应为零，原准则下的减值准备变为新准则下的累计公允价值变动。” 老师我的理解对吗？ 3 、请问老师，以上提到的会计政策变更不需要追溯调整 2018 年报表吧？假如 2018年的利润表中的资产减值损失为 120 万（其中有 40 万为上面提到的三无投资的资产减值损失）， 2019 年半年报时，利润表中， 2019 年计提的应收账款坏账准备就列示为 “信用减值损失”，但 2018 年的相关减值（ 80 万坏账准备， 40 万三无投资的资产减值损失）在 2019 年的半年报利润表中仍然列示为 “资产减值损失” 吗？不需要追溯重分类调整对吗老师？ 4 、老师，三板公司对于这类会计政策变更一定要经过相关内部决策审批吗？比如董事会之类的？是否可以不经过审批，附注披露时也不披露审批程序？
恳求老师再指导一下学生，感谢恩师！

回答人：chenyiwei
1 、其他非流动金融资产对应的计量属性是 “以公允价值计量且其变动计入损益”（FVTPL）。所以，对于原先的 “三无” 权益性投资，持有期限超过一年的，默认在新准则下归入此类，但也不排除被不可撤销地指定为 “以公允价值计量且其变动计入其他综合收益”（FVOCI），列报为 “其他债权投资”。
2 、权益性投资在新准则下不再单独确认其减值损失，所以原减值损失变为公允价值计量中的累计公允价值变动。但要注意：原先的三无可供出售权益性投资的减值准备是不能转回的，但新准则下以公允价值计量时，公允价值的回升是可以确认的。
3 、仅调整 2019 年 1 月 1 日的期初留存收益和其他综合收益，但不调整前期比较数据。 2018 年度数据仍为按原准则编制的金额。你的理解基本合理。
4 、这是重要的会计政策变更（也可能同时涉及会计估计变更），故应履行董事会审议程序。

提问人：85 度 CCC 时间：2019-08-22 22:39:25
跪谢恩师！谢谢老师对我这么好，嘻嘻！老师，请原谅学生愚钝，怕理解不透彻，和您再确认一下，对于第 1 点，预计持有期限一年以上原三无投资属性为 FVTPL, 那最后是放在其他权益工具投资呢？还是放在其他非流动金融资产合理？老师，对于第 2 条，那么 2019 年半年报时，附注 2019年 6 月末就直接按 60 万披露（不分原值与减值），但 2018 年对比数还是按原值 100 万，减值 40 万分开披露啰？期初与期末披露不一样对吗？
对于第 3 条，老师，仅调整 2019 年 1 月 1 日的期初留存收益和其他综合收益是指只调整 2019 年所有者权益变动表中的期初留存收益和其他综合收益对吗？但不调整前期比较数据又是指 2018 年的利润表和资产负债表以及所有者权益变动表的数据都不改动对吗老师？学生愚钝，对于第三点特别疑惑，恳求老师方便时再指导一下学生！感谢我最敬爱的老师！

回答人：chenyiwei
1 、FVTPL 是其他非流动金融资产。 2 、是。 3 、是。

提问人：跨度防护 时间：2019-08-23 19:55:38
请教陈版，指定的 FVOCI 不是应计入其他权益工具投资吗？

回答人：chenyiwei
要被特别指定才会作为 FVOCI。如不指定，默认是 FVTPL。